臺灣臺南地方法院刑事判決
111年度交易字第1125號
公  訴  人  臺灣臺南地方檢察署檢察官
被      告  謝若湘


上列被告因公共危險案件，經檢察官提起公訴（111年度偵字第1
7375號），被告就被訴事實為有罪之陳述，經本院裁定以簡式審
判程序審理，判決如下：
    主  文
謝若湘駕駛動力交通工具而吐氣所含酒精濃度達每公升零點二五
毫克以上，累犯，處有期徒刑陸月，併科罰金新臺幣陸萬元，有
期徒刑如易科罰金，罰金如易服勞役，均以新臺幣壹仟元折算壹
日。
    事 實 及 理 由
一、本件犯罪事實及證據，除證據補充「被告謝若湘於本院審理
    程序之自白」外，餘均引用如附件檢察官起訴書之記載。
二、論罪科刑：
　（一）核被告謝若湘所為，係犯刑法第185條之3第1項第1款之
        不能安全駕駛動力交通工具罪。
　（二）被告謝若湘前曾因酒後駕車之公共危險犯行，經本院以
        109年度交易字第326號判處有期徒刑8月，於民國110年
        8月9日執行完畢出監，有該判決及臺灣高等法院被告前
        案紀錄表附卷可查，其於5年內故意再犯本件有期徒刑
        以上之罪，為累犯；參以被告於本案之前已有5次酒後
        駕車犯公共危險罪之紀錄，其中第5次執行完畢後約1年
        再犯本案，顯見其刑罰反應力格外薄弱，自我控管之能
        力欠缺，主觀上有特別之惡性，爰依刑法第47條第1項
        規定加重其刑。
　（三）茲審酌被告謝若湘除有前述刑事前案紀錄外，另曾於10
        2年、103年及106年間犯酒後駕車之公共危險案件，先
        後經檢察官為緩起訴處分確定，及經本院各判處有期徒
        刑3月、5月、8月確定等情，有各該緩起訴處分書、判
        決及前引臺灣高等法院被告前案紀錄表足供查考，本次
        已係被告第6度因相同類型之案件為警查獲，竟不知戒
        除酒後駕車惡習，再度為本件相同罪名案件，顯見被告
        未因多次判刑而徹底悔悟，仍然心存僥倖，雖有不該，
        然本次幸未肇事造成他人身體、財物之損傷，其酒測值
        為0.26mg/L，犯後能坦承犯行，態度良好，暨其自承之
        智識程度、家庭生活及經濟狀況等一切情狀（見本院卷
        第28頁），併參酌相關量刑意見，量處如主文所示之刑
        ，並諭知有期徒刑如易科罰金、罰金如易服勞役之折算
        標準。
三、據上論斷，應依刑事訴訟法第299條第1項前段、第273條之1
    第1項，刑法第185條之3第1項第1款、第47條第1項、第41條
    第1項前段、第42條第3項，刑法施行法第1條之1第1項，判
    決如主文。
本案經檢察官廖舒屏提起公訴，檢察官白覲毓到庭執行職務。
中　　華　　民　　國　　111 　年　　11　　月　　30　　日
                刑事第十二庭    法  官  莊玉熙
以上正本證明與原本無異。
如不服本判決應於收受本判決後20日內向本院提出上訴書狀，並
應敘述具體理由。其未敘述上訴理由者，應於上訴期間屆滿後20
日內向本院補提理由書狀（均須按他造當事人之人數附繕本）「
切勿逕送上級法院」。 
                                書記官  陳昱潔
中　　華　　民　　國　　111 　年　　12　　月　　2 　　日
附錄本案論罪科刑條文：
中華民國刑法第185條之3
駕駛動力交通工具而有下列情形之一者，處3年以下有期徒刑，
得併科30萬元以下罰金：
一、吐氣所含酒精濃度達每公升零點二五毫克或血液中酒精濃度
    達百分之零點零五以上。
二、有前款以外之其他情事足認服用酒類或其他相類之物，致不
    能安全駕駛。
三、服用毒品、麻醉藥品或其他相類之物，致不能安全駕駛。
因而致人於死者，處3年以上10年以下有期徒刑，得併科2百萬元
以下罰金；致重傷者，處1年以上7年以下有期徒刑，得併科1百
萬元以下罰金。
曾犯本條或陸海空軍刑法第54條之罪，經有罪判決確定或經緩起
訴處分確定，於十年內再犯第1項之罪因而致人於死者，處無期
徒刑或5年以上有期徒刑，得併科3百萬元以下罰金；致重傷者，
處3年以上10年以下有期徒刑，得併科2百萬元以下罰金。

附件：
       臺灣臺南地方檢察署檢察官起訴書
                                    111年度偵字第17375號
　　被　　　告　謝若湘　女　37歲（民國00年0月00日生）
　　　　　　　　　　　　住○○市○區○○路000號
　　　　　　　　　　　　國民身分證統一編號：Z000000000號
上列被告因公共危險案件，已經偵查終結，認應提起公訴，茲將
犯罪事實及證據並所犯法條分敘如下：
　　　　犯罪事實
一、謝若湘前因公共危險案件，經臺灣臺南地方法院以109年度
    交易字第326號判決判處有期徒刑8月確定，嗣於民國110年8
    月9日執行完畢出監。詎猶不知悔改，其知悉飲酒後吐氣所
    含酒精濃度達每公升0.25毫克以上而駕駛動力交通工具，即
    構成公共危險罪，於111年7月5日下午5時許，在臺南市北區
    住處飲用啤酒後，其主觀上預見飲酒後雖至隔日早上，可能
    因體內酒精未完全代謝消退，而仍有吐氣所含酒精濃度達每
    公升0.25毫克以上情形，竟基於酒後駕車致交通公共危險之
    不確定故意，於111年7月6日上午6時許，騎乘車牌號碼000-
    0000號普通重型機車自上址外出購買早餐，嗣行經臺南市○○
    區○○街000號前，因違規紅燈右轉為警攔查，經警發現其身
    上有明顯酒氣，遂對其實施酒精濃度測試，於111年7月6日
    上午7時4分許測得其吐氣所含酒精濃度達每公升0.26毫克，
    始悉上情。
二、案經臺南市政府警察局第二分局報告偵辦。
　　　　 證據並所犯法條
一、訊據被告謝若湘固坦承有上開飲酒及騎車經警查獲之事實，
    惟辯稱：我是在查獲前一天下午5點多在家喝啤酒，後來隔
    夜休息，一大早去買早餐，黃燈右轉警察把我攔下做酒測，
    我也配合酒測，沒想到酒測值那麼高，而且我肝不好，酒精
    代謝差，我可以提出證明，我之前酒駕被關過，我知道再酒
    駕會被關很久，所以我不會隨便酒駕，這次被查獲酒駕，是
    在查獲前14小時喝的等語。經查，被告於上開犯罪事實欄所
    示之時、地飲酒復騎乘機車等情，業據被告於警詢及本署偵
    查中供述在卷，並有被告之酒精測定紀錄表、財團法人工業
    技術研究院呼氣酒精測試器檢定合格證書各1紙、臺南市政
    府警察局舉發違反道路交通管理事件通知單4張、查獲照片5
    張在卷可資佐證，被告雖以上開情詞置辯，然查，依據卷附
    被告之刑案資料查註紀錄表，被告前有5次酒駕之前案紀錄
    ，對於刑法第185條之3第1項第1款之規定應有所了解，且被
    告既自承本身酒精代謝不佳，其於飲酒後縱使經過睡眠或休
    息，自可預見其體內酒精尚未完全代謝消退，從而被告所辯
    縱屬事實，仍應認被告有酒後駕車致交通公共危險之不確定
    故意，故綜上所述，本件事證明確，被告犯嫌已堪認定。
二、核被告所為，係犯刑法第185條之3第1項第1款之罪嫌。又被
    告曾受有期徒刑之執行完畢，有本署刑案資料查註紀錄表在
    卷可參，5年以內故意再犯本件有期徒刑以上之罪，為累犯
    ，請依刑法第47條第1項規定加重其刑。
三、依刑事訴訟法第251條第1項提起公訴。
　　此　致
臺灣臺南地方法院
中　　華　　民　　國　 111　　年　　9 　　月　　28　　日
                              檢察官 廖舒屏
本件證明與原本無異
中　　華　　民　　國　 111　　年　　10　　月　　3 　　日
                              書記官 鄭夙君